【裁判字號】    97,台抗,81
【裁判日期】    970221
【裁判案由】    聲請撤銷假扣押裁定
【裁判全文】
最高法院民事裁定                九十七年度台抗字第八一號
再 抗告 人  乙  ○
            丙  ○
共      同
訴訟代理人  許獻進律師
上列再抗告人因與相對人甲○○間聲請撤銷假扣押裁定事件，對
於中華民國九十六年十二月十二日台灣高等法院裁定（九十六年
度抗字第一九五六號），提起再抗告，本院裁定如下：
    主  文
再抗告駁回。
再抗告訴訟費用由再抗告人負擔。
    理  由
按民事訴訟法第五百二十九條第一項規定「本案尚未繫屬者，命
假扣押之法院應依債務人之聲請，命債權人於一定期間內起訴」
，所謂起訴，係指依訴訟程序提起訴訟，得以確定其私權之存在
，而取得給付之確定判決者而言。故聲請假扣押所欲保全請求之
原因事實，如與起訴請求「給付」之原因事實相同，縱其聲明之
「給付」事項，與原聲請假扣押所主張者未盡一致，仍為上開條
項所稱之起訴，自屬本案之請求。本件再抗告人以：相對人執台
灣台北地方法院（下稱台北地院）九十五年度裁全字第一五一一
○號及九十五年度裁全字第一七四一二號裁定，對再抗告人為假
扣押執行（九十五年度執全字第四一六五號及九十五年度執全字
第四八六八號）。經再抗告人聲請台北地院以九十六年度全聲字
第三七七號裁定命相對人應於七日內，就其欲保全執行之請求，
向管轄法院起訴。惟相對人僅對再抗告人起訴（台北地院九十六
年度重訴字第一一二三號）請求將坐落台北市○○區○○段三小
段七○八地號土地及其上建物即門牌號碼台北市○○路○段十二
巷十六弄五號七樓房屋（下稱系爭不動產）為所有權移轉登記，
並未提出任何金錢或得易為金錢之給付訴訟，不符民事訴訟法第
五百二十二條第一項規定，可見相對人未為本案之起訴，因而聲
請撤銷上開假扣押裁定。雖經台北地院以九十六年度全聲字第一
一一五號裁定（下稱第一一一五號裁定）撤銷上開第一五一一０
號及第一七四一二號假扣押裁定。惟相對人對之提起抗告後，原
裁定以：相對人向台北地院聲請對再抗告人准為該二件假扣押裁
定，均主張：兩造就系爭不動產訂立買賣契約，約定由相對人向
再抗告人購買該不動產，詎再抗告人遲未辦理所有權移轉登記，
經多次催告履行未果，乃聲請為各該假扣押裁定，以保全其對再
抗告人之債權請求等情，此與相對人嗣後起訴所主張：……相對
人向再抗告人購買系爭不動產，……再抗告人藉故遲未辦理所有
權移轉登記，……請求再抗告人將系爭不動產所有權移轉登記予
相對人之原因事實既屬相同，依上說明，相對人之起訴，即為本
案之請求。再抗告人以相對人未限期起訴為由，聲請台北地院以
第一一一五號裁定撤銷該院原為之假扣押裁定，自非有理。因而
廢棄台北地院第一一一五號裁定，並駁回再抗告人之聲請。經核
於法洵無違誤。再抗告意旨，仍執前詞指摘原裁定不當，聲明廢
棄，非有理由。
據上論結，本件再抗告為無理由。依民事訴訟法第四百九十五條
之一第二項、第四百八十一條、第四百四十九條第一項、第九十
五條、第七十八條，裁定如主文。
中    華    民    國  九十七  年    二    月  二十一  日
                      最高法院民事第三庭
                          審判長法官  蘇  茂  秋
                                法官  劉  靜  嫻
                                法官  張  宗  權
                                法官  陳  國  禎
                                法官  葉  勝  利
      本件正本證明與原本無異
                                      書  記  官
中    華    民    國  九十七  年    三    月    四    日
                                                Ａ


司法院資訊處製作；財團法人民間司法改革基金會備份。
